臺灣板橋地方法院民事判決　　　　　　　　　　　　　九十三年度婚字第四一二號
　　原　　　告　甲○○
　　被　　　告　乙○○
右當事人間請求離婚等事件，本院判決如左：
    主    文
原告之訴駁回。
訴訟費用由原告負擔。
    事    實
甲、原告方面：
一、聲明：
(一)准原告與被告離婚。
(二)如未能離婚被告應付每個月伍仟元生活費。
二、陳述：
(一)兩造於民國八十八年八月十六日結婚，被告在台居留期間，到工廠所賺取薪資，
    全數寄回大陸家鄉，在台只是居住，對家中損壞之家電也不予維修。
(二)原告於九十年中風而住榮總，照顧時竟向原告要看護費，完全無夫妻間之感情，
    曾向被告協議離婚，被告不願離婚，因想在台再多賺些錢寄回大陸，原告覺得這
    樣的婚姻實在難以再維持，為此依民法第一千零五十二條第二項規定之事由請求
    判決離婚。
(三)被告年輕應該把賺的錢給我。
(四)原告有領終身俸每個月一萬七千多元。有三個小孩，他們都成年有工作了。
(五)被告賺錢就要給我錢用，她不給我錢我就要離婚。
三、證據：提出
乙、被告方面：
一、聲明：如主文所示。
二、陳述：
(一)被告不同意離婚，是原告幫被告去找工作，而這四年來原告沒有給被告錢用，一
    件衣服都沒有買給我過。
(二)原告不是真的要離婚，他只是希望我給他錢，被告一個月只賺一萬兩千元，他也
    沒有給我錢用，我自己也要生活，我不要離婚。
丙、本院依職權調取被告出入境資料。
  理  由
一、經查原告起訴請求判決離婚，其所主張者無非係：兩造於八十八年八月十六日結
    婚，被告在台居留期間，到工廠所賺取薪資，全數寄回大陸家鄉，在台只是居住
    ，對家中損壞之家電也不予維修。原告於九十年中風住院，被告照顧時竟向原告
    要看護費，完全無夫妻間之感情。被告年輕應該把賺的錢給原告用，她不給錢就
    要離婚。被告則辯稱：被告不同意離婚，是原告幫被告找工作，而這四年來原告
    也沒有給被告錢用，一件衣服都也沒有買給被告過；原告不是真的要離婚，他只
    是希望被告給他錢，被告一個月只賺一萬兩千元，被告自己也要生活等語。
二、按民法第一千零五十二條第二項規定，有前項以外之重大事由，難以維持婚姻者
    ，夫妻之一方得請求離婚。但其事由應由夫妻之一方負責者，僅他方得請求離婚
    。此項離婚事由係為公允而設，故難以維持婚姻之重大事由，夫妻雙方均須負責
    時，應比較衡量雙方之有責程度，僅責任較輕之一方，得向責任較重之他方請求
    離婚，或有責程度相同時，雙方均得請求離婚，始符公平，最高法院九十年度台
    上字第八０四號判決可資參照。查被告請求離婚其主要理由，乃被告在台居留期
    間，到工廠所賺取之薪資，全數寄回大陸家鄉，被告年輕應該把賺的錢給原告用
    ，她不給我錢就要離婚云云。惟查，原告每月領有終身俸一萬七千多元，並有三
    名子女均已成年有工作，此為原告所自承，是原告並無生活之虞。而被告乃離鄉
    背井遠嫁來台之大陸新娘，在台舉目無親，又身無恆產，唯一可依靠者乃原告，
    原告娶之為妻，本應互信互諒，相互扶持，照顧其生活，詎原告在本身生活無虞
    下，反要求被告按月給付金錢五千元，如被告不按月給付五千元，即要求離婚，
    原告此項要求實不盡合情理，亦與民法第一千零五十二條第二項所規定之難以維
    持婚姻之重大事由不相符合，再者，原告所謂被告於其中風住院期間，被告照顧
    時竟向原告索取看護費云云，原告未能舉證以實，自難採信。職故，本院綜上所
    述，因認本件原告援引民法第一千零五十二條第二項之規定請求准與被告離婚，
    及如未能離婚被告應付每個月伍仟元生活費等，均無理由，應予駁回。
三、結論：本件原告之訴為無理由，依民事訴訟法第七十八條，判決如主文。
中　　　華　　　民　　　國　　九十三　　年　　　五　　　月　　  四  　　日
                                臺灣板橋地方法院家事庭
                                    法  官  毛崑山
右正本證明與原本無異。
如對本判決不服，應於判決送達後二十日內向本院提出上訴狀。
中　　　華　　　民　　　國　　九十三　　年　　　五　　　月　  　六　  　日
                                    書記官  廖宮仕
